Inventaris van de Genie-archieven Koninklijke Landmacht: LM-nummers, (1672) 1813-1940 (1942)
Nationaal Archief, Den Haag
- Centraal Inundatie- en Technisch Bureau (Genie)
  - Doos 1647, 1647
    - Bevattende een opgave van het aantal dagen de welke het water in de rivier de Lee aan de Rijn peil te Vianen zeven voeten daar boven getekent heeft opgemaakt uit de aantekeningen der waterhoogten aan deze peilpaal gedurende de loop van 30 jaren. 1806, 1
    - Inundatie-station No 1 te Muiden, Registers bevattende rapporten van waterhoogten als bedoeld 17-2o der A-1. 1915-1916, 2
  - Doos 1648, 1648
    - Inundatie-station No 1 te Muiden, Registers bevattende rapporten van waterhoogten als bedoeld 17-2o der A-1. 1916-1917, 1
    - Verslag door de Kapitein der Artillerie O.W.C. de Brauw en de Kapitein ingenieur J.H. Kromhout als commissie belast met eene zending naar Engeland. 1868, 2
    - Verslag van het zevende internationaat wegencongres gehouden te Munchen. 1934, 3
    - Staatscommissie voor de arbeidsvoorwaarden der Rijkswerklieden. 1908, 4
    - Atlas van Civ platen behoorende bij het voorschrift voor Pioniersarbeid ten dienste van het Korps Genietroepen. 1890, 5
    - Rapport van de Commissie tot onderzoek naar de werking van de Geneeskundige Dienst der Landmacht ingesteld bij beschikking van de Minister van Oorlog. 1916, 6
    - Verslag van de werkzaamder Commissie ingesteld bij beschikking der Minister van Marine, van Oorlog en van Waterstaat, Handel en Nijverheid, Posterijen en telegrafie. 1904-1905, 7
  - Doos 1649, 1649
    - Registerbescheiden, opgave van werken waar van de ontwerp- beschrijvingen c.a. ten behoeve van het register der Genie en de revisietekeningen nog niet zijn ingezonden. 1878-1912, 1
    - Verschillende tekeningen van een (niet voltooide) ontwerp, instructie voor de Millitaire sluis te Kudelstaart. 1891, 2
    - Algemene Instructie voor het inundatiepersoneel in de Vesting Holland. 1928-1934, 3
    - Waterhoogten ten opzichte van N.A.P. Nieuwe Hollandse Waterlinie. 1914-1918, 4
      Zie volgnr: 1643
    - Oproepingen en Rapporten inundatie Oefeningen. 1925-1940, 5
  - Doos 1650, 1650
    - Herziening van de inundatiestation te Woudrichem. ?, 1
    - Grenswijzigingen Inundatiestation. 1921-1923, 2
    - Wijzigingen van bijzondere Instructiën. 1934-1936, 3
      QQ 1
  - Doos 1651, 1651
    - Wijzigingen van bijzondere Instructiën. 1935-1936, 1
      QQ 2
    - Wijzigingen van bijzondere Instructiën. 1936-1938, 2
      QQ 3
    - Wijzigingen van bijzondere Instructiën. 1936-1938, 3
      QQ 4
  - Voorstellen tot wijzigingen van bijzondere instructies, Sluis in Vechtkade bij spiegelpolder, betreft de B.J. 's No 1 en 2 Muiden en Naarden., 1934-1938; 1652
    Eerstaanwezend Ingenieur te Gorichem, 1e Genie Commandement.
    Eerstaanwezend Ingenieur te Utrecht, 2e Genie Commandement.
  - Doos 1653, 1653
    - Ontvangstbewijzen van verschillende autoriteiten. 1905-1930, 1
      3 P
    - Schetsen van den waterstaatkundigen toestand in Vredestijd. 1905, 2
    - Opgave van Inundatiebehoeften: 1900-1903, 3
      VIII-12
      1e Eerstaanwezendschap te Naarden.
      2e Eerstaanwezendschap te Utrecht.
      3e Eerstaanwezendschap te Gorichem.
      4e Merwedekanaal be.N. Utrecht.
    - Lijsten van waterwerktuigen, Gemeenten en personen. 1904-1922, 4
    - Tekeningen van Inundatie middelen. 1891-1901, 5
      2/e Genie Commandement te Amsterdam, 2e Genie Commandement te Haarlem
  - Doos 1654, 1654
    - Correspondentie betrekking hebbende voor Inundatiepersoneel, Nieuwe Hollandse Waterlinie. 1914, 1
      3e Genie Commandement Eerstaanwezend Ingenieur te Bergen op Zoom, Commandant in de 2e Genie Commandement, Commandant in het 1e Genie Commandement, 1e Genie Commandement Eerstaanwezend- Ingenieur te Gorichem.
    - Correspondentie betrekking hebbende voor Inundatiën, Nieuwe Hollandse Waterlinie. 1913, 2
  - Onderwaterzetting, Nieuwe Hollandse Waterlinie, Instructie voor de stationchef., 1876, 1879, 1883; 1655
    VII-A-1-t/m 13
    VII-B-1-t/m 14
    VII-C-1-t/m 22
  - Doos 1656, 1656
    - Nieuwe Hollandse Waterlinie, leider voor inundeering met Kromme Rijnwater, Honswijkwater. 1914-1918, 1
      Staat van af te dammen kunstwerken en verdere voorbereidingen inundatie voor Spoorweg Utrecht-Schalkwijk, Periodieken enz.
    - Keur of Politieverordening van de Nieuwe Hollandse Waterlinie. 1895-1915, 1863, 2
  - Telegramboekjes, leider voor inundeering met Honswijkwater No 1 t/m 4, Maatregelen 2e Mobilisatie, Waterpassingen chef inundatie station Lunetten., 1914-1918; 1657
  - Doos 1658, 1658
    - Waterstanden, Advies Schadecommissies c.a. 1916-1918, 1
    - Oorlogsbemalingen Polders Laagraven c.a. 1916-1921, 2
    - Polderbemalingen, Waterinlaat enz. Polders Honswijk en Blokhoven. 1915-1918, 3
    - Brieven van de Nieuwe Hollandse Waterlinie met inundatiën benoorden Lek 1915, 4
  - Brieven van de Nieuwe Hollandse Waterlinie met inundatiën benoorden Lek, 1914-1915; 1659
  - Brieven van de Nieuwe Hollandse Waterlinie met inundatiën benoorden Lek, 1917; 1660
  - Doos 1661, 1661
    - Brieven van de Nieuwe Hollandse Waterlinie met inundatiën benoorden Lek 1917, 1
    - Brieven van de Nieuwe Hollandse Waterlinie met inundatiën benoorden Lek 1914, 2
  - Brieven van de Nieuwe Hollandse Waterlinie met inundatiën benoorden Lek, 1916; 1662
  - Brievenboek, chef inundatiën van de Nieuwe Hollandse Waterlinie., 1907-1923; 1663
  - Doos 1664, 1664
    - Aantekeningen omtrent uitgaven van het bureelgeld, Berekeningen. 1939-1940, 1
    - Kasboek van den komtabele bij gemeld bureau. 1929-1930, 2
    - Register houdende aantekeningen van de veranderingen in de Postrekening. 1929, 3
  - Doos 1665, 1665
    - Verslagen der Kaderoefeningen voor het inundatie personeel, Nieuwe Hollandse Waterlinie. 1897, 1
      VI-7-A-t/m VI-7-C
    - Verslagen der kaderoefeningen voor het inundatiepersoneel, Nieuwe Hollandse Waterlinie met inzendingsbrief van den chef der inundatie benoorden de Lek. 1896, 2
      VI-6-B-t/m VI-6-F
  - Verslagen der kaderoefeningen voor het inundatiepersoneel, Nieuwe Hollandse Waterlinie met inzendingsbrief van den chef der inundatie benoorden de Lek van de Commandant 1e Genie Commandement., 1898; 1666
    VI-8-A-t/m VI-8-H
  - Doos 1667, 1667
    - Verslagen der oefeningen voor het inlaten en lichten van Schotbalken. 1888, 1891, 1893, 1895, 1897, 1898, 1901-1914, 1905-1911, 1
      V-A-B
      V-C
      V-D
      V-E-F
      V-1-2-3
      V
    - Verslagen der kaderoefeningen voor het inundatiepersoneel, 1809-1893, 2
      VI-2-t/m VI-5
  - Doos 1668, 1668
    - Verslagen der kaderoefeningen voor het inundatiepersoneel, 1906, 1
      VI-11-A-t/m VI-11-D
    - Brieven nopens Militaire inundatien in de Nieuwe Hollandse Waterlinie. 1891-1899, 2
  - Doos 1669, 1669
    - Brieven nopens Militaire inundatien in de Nieuwe Hollandse Waterlinie. 1892-1899, 1
    - Correspondentie betrekking hebbende op Oefeningen, Scheepvaart e.a. van de Nieuwe Hollandse Waterlinie. 1908, 2
      1/e Genie Commandement Eerstaanwezend-Ingenieur te Naarden Commandant in het 2e Genie Commandement.
      1e Genie Commandement Eerstaanwezend Ingenieur te Gorichem.
  - Doos 1670, 1670
    - Correspondentie betrekking hebbende op Oefeningen, Scheepvaart e.a. van de Nieuwe Hollandse Waterlinie. 1908, 1
      1e Genie Commandement Eerstaanwezend Ingenieur te Utrecht
    - Correspondentie betrekking hebbende op Oefeningen, Scheepvaart e.a. van de Nieuwe Hollandse Waterlinie. 1909, 2
      4/e Genie Commandement Eerstaanwezend Ingenieur te Zwolle 1e Genie Commandement Eerstaanwezend Ingenieur te Naarden Commandant in het 2e Genie Commandement.
  - Doos 1671, 1671
    - Correspondentie betrekking hebbende op Oefeningen, Scheepvaart e.a. van de Nieuwe Hollandse Waterlinie. 1909, 1
      1e Genie Commandement Eerstaanwezend Ingenieur te Naarden Commandant in het 2e Genie Commandement.
      1e Genie Commandement Eerstaanwezend Ingenieur te Gorinchem.
    - Correspondentie betrekking hebbende op Oefeningen, Scheepvaart e.a. van de Nieuwe Hollandse Waterlinie. 1912, 2
      1e Genie Commandement-Commandant. Commandant in het 4e Genie Commandement.
      4e Genie Commandement Eerstaanwezend Ingenieur te Amersfoort.
      1e Genie Commandement Eerstaanwezend Ingenieur te Utrecht 1e Genie Commandement Eerstaanwezend Ingenieur te Gorichem.
      1e Genie Commandement Eerstaanwezend Ingenieur te Naarden
  - Doos 1672, 1672
    - Correspondentie betrekking hebbende op Oefeningen, Scheepvaart e.a. van de Nieuwe Hollandse Waterlinie. 1912, 1
    - Correspondentie betrekking hebbende op Oefeningen, Scheepvaart e.a. van de Nieuwe Hollandse Waterlinie. 1911, 2
      1e Genie Commandement Commandant.
  - Doos 1673, 1673
    - Correspondentie betrekking hebbende op Oefeningen, Scheepvaart e.a. van de Nieuwe Hollandse Waterlinie. 1911, 1
      Commandant in het 4e Genie Commandement.
      1e Genie Commandement Eerstaanwezend Ingenieur te Naarden 1e Genie Commandement Eerstaanwezend Ingenieur te Gorichem
    - Correspondentie betrekking hebbende op Oefeningen, Scheepvaart e.a. van de Nieuwe Hollandse Waterlinie. 1910, 2
  - Correspondentie betrekking hebbende op Oefeningen, Scheepvaart e.a. van de Nieuwe Hollandse Waterlinie., 1907-1911; 1674
    1e Genie Commandement Eerstaanwezend Ingenieur te Naarden 1e Genie Commandement Eerstaanwezend Ingenieur te Utrecht Commandant in het 2e Genie Commandement 1e Genie Commandement Eerstaanwezend Ingenieur te Gorichem.
  - Doos 1675, 1675
    - Correspondentie betrekking hebbende op Oefeningen, Scheepvaart e.a. van de Nieuwe Hollandse Waterlinie. 1907-1913, 1
      Aangewezen Eerste toegevoegde Officier der Genie, chef der inundatiën in de Nieuwe Hollandse Waterlinie.
    - Correspondentie betrekking hebbende op Oefeningen, Scheepvaart e.a. van de Nieuwe Hollandse Waterlinie. 1912-1913, 2
  - Doos 1676, 1676
    - Correspondentie betrekking hebbende op Oefeningen, Scheepvaart e.a. van de Nieuwe Hollandse Waterlinie. 1913-1914, 1
    - Correspondentie betrekking hebbende op Oefeningen, Scheepvaart e.a. van de Nieuwe Hollandse Waterlinie. 1915, 2
      Chef van de inundatiën bezuiden en benoorden de Lek.
  - Doos 1677, 1677
    - Correspondentie betrekking hebbende op Oefeningen, Scheepvaart e.a. van de Nieuwe Hollandse Waterlinie. 1916-1917, 1
    - Correspondentie betrekking hebbende op Tussen batterijen schuilplaatsen van gebogen gegolfd plaatijzer en van beton. 1918-1919, 2
  - Doos 1678, 1678
    - Correspondentie betrekking hebbende op Tussen batterijen schuilplaatsen van gebogen gegolfd plaatijzer en van beton. 1920-1921, 1
    - Brieven van de Nieuwe Hollandse Waterlinie met inundatiën benoorden de Lek. 1918, 2
  - Doos 1679, 1679
    - Brieven van de Nieuwe Hollandse Waterlinie met inundatiën benoorden de Lek. 1918-1919, 1
      Eerstaanwezend- Ingenieur te Utrecht.
    - Rapporten en Waterhoogten Inundatiestation No 2 te Naarden. 1915, 2
  - Rapporten en Waterhoogten Inundatiestation No 2 te Naarden., 1916-1919; 1680
  - Doos 1681, 1681
    - Inundatiën Vossegat No 11 1914-1918, 1
      Maand en Kwartaalstaten, betalingsstukken, inventaris, inundatiematerueel, personeel, inundatie bescheiden, diverse aanschrijvingen, tekeningen, openbare bekendmaking.
    - Briewe van de Nieuwe Hollandse Waterlinie. 1923, 2
      1e Genie Commandement Eerstaanwezend Ingenieur te Groningen.
      1e Genie Commandement fortificatiën te Naarden.
    - Briewe van de Nieuwe Hollandse Waterlinie. 1922, 3
      1e Genie Commandement te Amersfoort.
      3e Genie Commandement Eerstaanwezend Ingenieur te Nijmegen.
      1e Genie Commandement Eerstaanwezend Ingenieur te Amersfoort.
      1e Genie Commandement Eerstaanwezend Ingenieur te Arnhem.
  - Leider Inundeering, algemene dienst., 1914-1918; 1682
    Decleraties, Rijwielen, reis en verblijfkosten, rapporten, processen verbaal, scheepvaart, overtredingen e.a.
  - Doos 1683, 1683
    - Archief Inundatiën te Amsterdam. 1914-1918, 1
      Bescheiden behorende tot het dagboek in paragraaf 19 der A.J,A. aanvangende 29 Juli 1914 eindigde 15 December 1918.
    - Archief Inundatiën te Schiedam. 1893-1914, 2
      Inundatiën F
  - Doos 1684, 1684
    - Archief Inundatiënstation No 1 te Schiedam, Stelling van Amsterdam. 1914-1918, 1
      Register van in en uitgegane stukken, Dagboek, Decleraties Werkrapporten.
    - Archief Inundatiestation te Uithoorn No 19 1914-1916, 2
  - Doos 1685, 1685
    - Archief Inundatiestation te Uithoorn No 19 1914-1916, 1
    - Archief Inundatiestation No 17 Diemerbrug Stelling van Amsterdam. 1914-1918, 2
  - Doos 1686, 1686
    - Archief van de Inundatiestation No 16 te Amsterdam. 1914-1918, 1
      Weekrapporten.
    - Kosten van Inundatie-oefeningen. 1935-1937, 2
  - Doos 1687, 1687
    - Kosten van Inundatie-oefeningen. 1932-1934, 1
    - Kosten van Inundatie-oefeningen. 1938-1939, 2
    - Uitgewerkte dienstregeling eerst dagen van inundeering stations 5 Loenen en 8 Nieuwersluis. 1911, 3
  - Doos 1688, 1688
    - Uitgewerkte dienstregeling eerst dagen van inundeering stations 18 Poederoijen. 1915-1930, 1
    - Uitgewerkte dienstregeling eerst dagen van inundeering stations 18 Poederoijen en 19 Woudrichem. 1927, 2
  - Doos 1689, 1689
    - Maas-Waal Linie en Linie Grave-Megen. 1939, 1
      Verkenningsrapport betreffende toe te passen gevechtsdekking, Kaarten,
    - Groep: Maas - Zuid Vak: Roermond 1939, 2
      Verkenningsrapport betreffende toe te passen gevechtsdekking.
    - Groep: Maas - Zuid Vak: Venlo 1939, 3
    - Groep: Maas - Noord Vak: Boxmeer 1939, 4
      Verkenningsrapport betreffende toe te passen gevechtsdekking, Kazematten, Opstellingsrapporten Overzichts-staat.
    - Groep: Maas - Noord Vak: Grave 1939, 5
      Verkenningsrapport betreffende toe te passen gevechtsdekking, Kaarten van Maas-Waal kanaal Kazematten.
  - Doos 1690, 1690
    - Betuwe - Linie 1939, 1
    - Elst 1939, 2
      Verkenningsrapport betreffende toe te passen gevechtsdekking, Bouw versterkingen in het Vak Elst.
    - Groep IJssel - Noord 1939, 3
    - Groep IJssel - Zuid 1939, 4
      Verkenningsrapport betreffende toe te passen gevechtsdekking, Kaarten.
    - Groningen en Drenthe 1939, 5
      Maskeeringsverkenning Kazematten gebied T.B.F.
    - Grebbe - Linie (Omgeving Grebbe) 1939, 6
      Verkenningsrapport betreffende toe te passen gevechtsdekking, Kazematten, Tekeningen.
    - Grebbe - Linie (Omgeving Grebbe) 1939, 7
  - Doos 1691, 1691
    - Instructiën voor de chef van het 1e t/m de 11e Inundatiestation Exemplaren van den Algemene Leider. 1903, 1
      1e Station Schagen
      2e Station Winkel
      3e Station Alkmaar
      4e Station Krommeniedijk
      5e Station Zaandam
      6e Station Beverwijk
      7e Station Edam
      8e Station Spijkerboor
      9e Station IJmuiden
      10e Station Amsterdam
      11e Station Schelling woude.
    - Instructiën voor de chef van het 12e t/m de 19e Inundatiestation Exemplaren van den Algemene Leider. 1903-1904, 2
      12e Station Diemerbrug
      13e Station Spaarndam
      14e Station Haarlem
      15e Station Aalsmeer
      16e Station Leiden
      17e Station Halfweg
      18e Station Schiedam
      19e Station Uithoorn
    - Instructiën voor de chef van het 20e t/m de 28e Inundatiestation Exemplaren van den Algemene Leider 1904-1908, 3
      20e Station Abcoude
      21e Station Breukelen
      22e Station Bodegraven
      23e Station Ouderwater
      24e Station Gouda
      25e Station Vreeswijk
      26e Station Utrecht
      27e Station Nieuwersluis
      28e Station Muiden.
  - Doos 1692, 1692
    - Instructiën voor de chef van het 22e t/m de 28e Inundatiestation Exemplaren van den Stellingcommandant. 1904, 1
    - Instructiën voor de chef van het 1e t/m de 7e Inundatiestation Exemplaren van den Stellingcommandant. 1903, 2
  - Doos 1693, 1693
    - Instructiën voor de chef van het 8e t/m de15e Station Exemplaren van den Stellingcommandement.. 1903, 1
      11e Station Schelling woude
    - Bijzondere Instructies voor de chef van het Inundatiestation No 11 te Schagen. 1935, 2
      Stelling van Amsterdam Sectie 5.
  - Bijzondere Instructies voor de chef van het Inundatiestation., 1935; 1694
    No 1 Schiedam
    No 2 Gouda
    No 3 Leiden
    No 4 Aalsmeer
    No 5 Haarlem
    No 6 IJmuiden
    No 7 Beverwijk
    No 8 Spaarndam
    No 9 Halfweg
    No 10 Schellingwoude
    No 11 Schagen
    No 12 Edam
    No Spijkerboor
    No 14 Krommeniedijk
    No 15 Zaandam
    No 16 Amsterdam
    No 17 Diemerbrug
    No 18 Abcoude
    No 19 Uithoorn
  - Doos 1695, 1695
    - Inundatieoefeningen, Oefeningen met Inundatie middelen en Verslagen. 1919-1925, 1
      1e Genie Commandement-Commandant.
      2e Genie Commandement Eerstaanwezend-Ingenieur te Utrecht 2e Genie Commandement-Commandant.
      1e Genie Commandement Eerstaanwezend-Ingenieur te Gorichem.
    - Inundatieoefeningen, Oefeningen met Inundatie middelen en Verslagen. 1926-1928, 2
  - Doos 1696, 1696
    - Inundatieoefeningen, Oefeningen met Inundatie middelen en Verslagen. 1927-1929, 1
      2e Genie Commandement-Commandant.
    - Inundatieoefeningen, Oefeningen met Inundatie middelen en Verslagen. 1937-1938, 2
  - Doos 1697, 1697
    - Inundatieoefeningen, Oefeningen met Inundatie middelen en Verslagen. 1936-1937, 1
    - Inundatieoefeningen, Oefeningen met Inundatie middelen en Verslagen. 1935-1938, 2
  - Doos 1698, 1698
    - Inundatieoefeningen, Oefeningen met Inundatie middelen en Verslagen. 1935-1936, 1
      2e Genie Commandement Eerstaanwezend Ingenieur te Utrecht en Amersfoort.
    - Onderwaterzetting van de Stelling van Amsterdam Sectie 5. geen datum, 2
      3e Station Alkmaar Blad No 1
      3e Station Alkmaar Blad No 2
      11e Station Stellingwoude
      12 Station Diemerbrug
      14e Station Haarlem Blad No 1
      14 Station Haarlem Blad No 2
      16 Station Leiden
      19e Station t/m de
      21e Station Ontbreekt
      23e Station Oudewater Blad No 1
      23e Station Oudewater Blad No 2
      27e Station Nieuwersluis Blad No. 1
      27e Station Nieuwersluis Blad No 2
  - Werkrapporten, Inundatiestation No 2 te Naarden., 1914-1918; 1699
  - Inundatieoefeningen, Oefeningen met Inundatie middelen en Verslagen., 1934-1938; 1700
  - Monogrammen Stelling van Amsterdam., 1915-1918; 1701
    5e Inundatiestation te Haarlem.
  - Doos 1702, 1702
    - Inundatiegegevens Stelling van Amsterdam. 1897-1903, 1
      Archief Commandement 2e Genie Commandant.
    - Inundatie-Verslagen. 1929-1933, 2
  - Doos 1703, 1703
    - Beoordeling Inundatie-personeel uit Inundatie-archief Amsterdam. 1929-1939 1924, 1
    - Bevattende Rapporten van Waterhoogten, als bedoeld in 17-2 der A.I. 1917, 2
      Inundatiestation No 1 te Muiden.
  - Doos 1704, 1704
    - Bevattende Rapporten van Waterhoogten, als bedoeld in 17-2 der A.I. 1918, 1
    - Staat van waargenomen waterstanden van het: 1914-1918, 2
      Noordzeekanaal
      Rijnlandsboezem
      Amstellandsboezem
      Schermerboezem
  - Doos 1705, 1705
    - Archief leider inundatiën uit Amstellandsboezem. 1914-1917, 1
    - Situatie en dwarsprofielen van dijken in verschillende inundatie-stations stg.v. A.dam 1916-1917, 2
  - Doos 1706, 1706
    - Bevattende Rapporten van waterhoogten als bedoeld 17-2 der A.I. 1914-1918, 1
    - Bevattende Rapporten van waterhoogten als bedoeld 17-2 der A.I. 1914-1915, 2
  - Doos 1707, 1707
    - Bevattende Rapporten van waterhoogten als bedoeld 17-2 der A.I. 1916-1918, 1
    - Hat maken van een installatie voor centrale verwarming ten behoeve van de aanbouw zijnde Topografische inrichting 1919-1922, 2
      Bestekken
  - Doos 1708, 1708
    - Hat maken van een installatie voor centrale verwarming ten behoeve van de aanbouw zijnde Topografische inrichting 1916-1922, 1
    - Tekeningen en kaarten van IJmuiden. 1916-1919, 2
    - Positie bij het fort Kijkduin. 1918, 3
      Stelling van Den Helder.
    - Lopende Rekeningen, Technisch Bureau. 1936, 4
  - Doos 1709, 1709
    - Ontwerp voor de verbetering van het fort Kijkduin en Ontwerp kustfort Vlissingen. 1913, 1
    - Betreffende een studiereis van twee Nederlandse Genie Officieren naar Frankrijk en België. 1920, 2; Kaarten en Foto's
  - Doos 1710, 1710
    - Verslag betreffende den bouw en de beproeving van schuilplaatsen op het schietterein van de legerplaats Oldebroek. 1918, 1; Situatietekeningen, Plattegronden, Topografische opnamen e.a.
    - Verkenning van opstellingen van kustgeschut. 1927-1930, 2
    - Bouw van omroepzenders door de N.V. Nozema. 1939, 3; Tekeningen
  - Notulen van Bewapenings-commissie., 1909-1912; 1711
  - Kustverdediging., 1929-1931; 1712
    P 1
  - Kustverdediging., 1929-1930; 1713
  - Doos 1714, 1714
    - Kustverdediging. 1932, 1
      P 2
    - Kustverdediging. 1933, 2
      P 3
    - Kustverdediging. 1934, 3
      P 4
  - Doos 1715, 1715
    - Het vervaardigen van ijzeren beddings voor kanonnen van 7 L 40. 1931, 1
      Postboek
    - 50 K.V. Gemeente Electriciteitswerken te Amsterdam 1938-1939, 2
    - Rapport inzake der voorbereiding van de Electriciteitsvoorziening in de oorlogstijd. 1925-1930, 3
    - Kustverdediging. 1935, 4
      B/B 2
  - Herziening van de Kustverdediging., 1925-1928; 1716
    B/B 1
  - Doos 1717, 1717
    - Herziening van de Kustverdediging. 1929-1933, 1
    - Het leveren van ijzeren beddingen voor kanonnen van 7 L 40 en bijkomende werkzaamheden. 1931, 2
  - Doos 1718, 1718
    - Commissie van advies inzake de instelling van een Energieraad. 1935-1936, 1
    - Vliegtuigloodsen. 1938, 2; Tekeningen
  - Doos 1719, 1719
    - Vliegtuigloodsen. 1938, 1; Tekeningen
    - Verslag betreffende een dienstreis ter bestudering van "The Grid". (Koppelnet tussen de Electrische Centralen) 1938, 2
    - Commissie van advies inzake de instelling van een Energieraad. 1936, 3
    - Correspondentie van centraal inundatie en Technisch Bureau van den Staf der Genie. 1936-1939, 4
      Bouwen van diverse electriciteits-stations waarvoor vergunningen etc. moeten worden verleend.
  - Rapporten inzake het koppelen van electrische centralen in Nederland, uitgebracht aan Zijne Exelentie den Minister van Waterstaat., 1937; 1720
    Rapporten
  - Correspondentie van centraal inundatie en Technisch Bureau van den Staf der Genie., 1937-1938; 1721
    Koppelingen van centrales in Nederland
  - Doos 1722, 1722
    - Correspondentie van centraal inundatie en Technisch Bureau van den Staf der Genie. 1936-1938, 1
      Koppelingen van diverse centrales, kamerverslagen, tekeningen en diverse gegevens.
    - Provinciale Noord Brabantsche electriciteits maatschappij. 1934-1938, 2; Tekeningen
  - Doos 1723, 1723
    - Provinciale Noord Brabantsche electriciteits maatschappij. 1934-1938, 1; Tekeningen
    - Economische Oorlogsvoorbereiding. 1926-1932, 2
      Eerstaanwezend Ingenieur te Utrecht. Eerstaanwezend Ingenieur te Nijmegen 2e Genie Commandement Eerstaanwezend Ingenieur te Haarlem.
  - Rapporten inzake het Koppelen van Electrische Centralen in Nederland, uitgebracht aan Zijne Exelentie den Minister van Waterstaat., 1928-1937; 1724
    Central Electricitij Board Eerste Rapport t/m de tiende.
  - Doos 1725, 1725
    - Verslag van een Commissie van advies inzake de instelling van een Energieraad. 1902-1932, 1
      Een beschouwing o.a. van een mijnverlichting.
    - Bouwen van Electrische Centrales te Velsen. 1930-1933, 2; Tekeningen
  - Doos 1726, 1726
    - Koppeling van Electrische Centrales. 1935-1937, 1
      Rapporten, Correspondentie van centraal inundatie- en Technisch Bureau van den Staf der Genie
    - Commissie koppeling van centrales, Lid J.H. de Man. 1938, 2
      Correspondentie van centraal inundatie- en Technisch Bureau van den Staf der Genie, Foto's
  - Doos 1727, 1727
    - Koppeling van centrales Lid J.H. de Man. 1936-1938, 1
      Correspondentie van centraal inundatie- en Technisch Bureau van den Staf der Genie
    - Koppeling Centrales Rotterdam- 's-Gravenhage 1937-1938, 2